【裁判字號】    97,上訴,1250
【裁判日期】    971124
【裁判案由】    毒品危害防制條例
【裁判全文】
臺灣高等法院臺南分院刑事判決        97年度上訴字第1250號
上  訴  人
即  被  告  甲○○
                    國民
上列上訴人因毒品危害防制條例案件，不服臺灣臺南地方法院97
年度訴字第1329號中華民國97年8月27日第一審判決（起訴案號
：臺灣臺南地方法院檢察署97年度營毒偵字第245號），提起上
訴，本院判決如下：
    主  文
上訴駁回。
    理  由
一、按上訴書狀應敘述具體理由；上訴書狀未敘述上訴理由者，
    應於上訴期間屆滿後20日內補提理由書於原審法院，刑事訴
    訟法第361條第2項、第3項前段定有明文。而第二審法院認
    為上訴書狀未敘述理由，應以判決駁回之。但其情形可以補
    正而未經原審法院命其補正者，審判長應定期間先命補正，
    此觀同法第367條規定甚明。又所謂具體理由，必係依據卷
    內既有訴訟資料或提出新事證，指摘或表明第一審判決有何
    採證認事、用法或量刑等足以影響判決本旨之不當或違法，
    而構成應予撤銷之具體事由，始克當之（例如：依憑證據法
    則具體指出所採證據何以不具證據能力，或依憑卷證資料，
    明確指出所為證據證明力之判斷如何違背經驗、論理法則）
    ；倘僅泛言原判決認定事實錯誤、違背法令、量刑失之過重
    或輕縱，而未依上揭意旨指出具體事由，或形式上雖已指出
    具體事由，然該事由縱使屬實，亦不足以認為原判決有何不
    當或違法者（例如：對不具有調查必要性之證據，法院未依
    聲請調查亦未說明理由，或援用證據不當，但除去該證據仍
    應為同一事實之認定），皆難謂係具體理由（最高法院97年
    度台上字第892號判決意旨參照，參見97年4月司法院公報第
    214頁）。
二、經查，原判決認上訴人即被告甲○○於民國（下同）97年5
    月31日17時許，在臺南縣新營市○○路中油加油站旁之公墓
    內，以注射方式施用第一級毒品海洛因，為巡邏員警當場查
    獲海洛因等情，已經被告於警詢及原審偵審時坦承不諱，並
    有施用毒品之器具注射針筒1支及殘渣袋1個等物品扣案可資
    佐證，復採其尿液送驗，結果呈嗎啡陽性反應，有被告之採
    驗尿液編號年籍對照表、正修科技大學超微量研究科技中心
    97年6月13日出具之檢驗報告各乙紙在卷可佐，因認被告確
    有施用第一級毒品海洛因之犯行。又被告前因施用第二級毒
    品安非他命案件，經送觀察、勒戒後，因無繼續施用毒品之
    傾向，由臺灣臺南地方法院以87年度易緝字第205號諭知免
    刑判決確定。又於92年9月間因施用第一級毒品海洛因案件
    ，經臺灣臺南地方法院以93年度訴字第104號案件判處有期
    徒刑11月確定，業於96年7月23日執行完畢之事實，有刑案
    前科紀錄表在卷可佐，其於有期徒刑之執行完畢後5年以內
    ，故意再犯本件有期徒刑以上之施用第一級毒品罪，為累犯
    ，應依法加重其刑等情，已詳述所憑證據與認定之理由，因
    而論處被告犯施用第一級毒品之罪，累犯，並審酌其有施用
    毒品前科，仍無視法令之禁止，顯無悔改之意，兼以施用毒
    品係自戕健康之行為，暨犯後坦承犯行等一切情狀，判處有
    期徒刑8月，併敘明扣案之注射針筒1支及殘渣袋1個為被告
    所有供其施用毒品所用之物，應宣告沒收。本院經核，原判
    決並無違誤，所為量刑亦屬允當。被告上訴係以同案被告陳
    國龍及劉芳春可以判緩起訴，且被告案後已自行至醫院喝美
    沙冬戒毒，應符合法務部實行減害計畫提起上訴。然查依被
    告之上訴狀所載，係僅以同案被告陳國龍及劉芳春可以判緩
    起訴，且其於案發後已自行至醫院喝美沙冬戒毒，應符合法
    務部實行減害計畫為提起上訴之理由，並未具體指摘原判決
    於認定事實、適用法律及量刑等項有何違法或不當，且查施
    用第一級毒品之法定刑為6月以上5年以下，而被告已有多次
    施用毒品前科，且係累犯，已如前述，原判決量處有期徒刑
    8月，已屬從輕量刑，至於同案被告陳國龍及劉芳春可以為
    緩起訴等情，乃各該案情不同所致，不能逕行比附援引，另
    被告辯稱其於案發後已自行至醫院喝美沙冬戒毒，應符合法
    務部實行減害計畫云云，乃其於案發後是否決心戒毒與否之
    問題，不影響原判決論處被告就本案所犯施用第一級毒品之
    罪責。依上開說明，本件上訴顯不合法律上程式，應予駁回
    ，並不經言詞辯論為之。
據上論斷，應依刑事訴訟法第367條前段、第372條，判決如主文
。
中    華    民    國    97    年    11    月    24    日
                  刑事第一庭    審判長法  官  黃崑宗
                                      法  官  夏金郎
                                      法  官  王明宏
以上正本證明與原本無異。
如不服本判決應於收受送達後10日內向本院提出上訴書狀，其未
敘述上訴理由者，並得於提起上訴後10日內向本院補提理由書（
均須按他造當事人之人數附繕本）「切勿逕送上級法院」。
                                      書記官  黃全忠
中    華    民    國    97    年    11    月    25    日
附錄本判決論罪科刑法條：
毒品危害防制條例第10條第1項：
施用第一級毒品者，處6月以上5年以下有期徒刑。


司法院資訊處製作；財團法人民間司法改革基金會備份。
